臺灣士林地方法院刑事判決
111年度審易字第157號
公  訴  人  臺灣士林地方檢察署檢察官
被      告  陳展昕


選任辯護人  葉重序律師
上列被告因恐嚇取財等案件，經檢察官提起公訴（110 年度偵字
第18924 號），因被告於準備程序中就被訴事實為有罪之陳述，
經告知簡式審判程序之旨，並聽取當事人之意見後，經本院合議
庭裁定由受命法官獨任進行簡式審判程序，判決如下：
　　主  文
陳展昕犯如附表各編號所示之罪，各處如附表各編號「主文及宣
告刑」欄所示之刑及沒收之諭知。應執行有期徒刑拾月，如易科
罰金，以新臺幣壹仟元折算壹日。
    事實及理由
一、按除被告所犯為死刑、無期徒刑、最輕本刑為3 年以上有期
    徒刑之罪或高等法院管轄第一審案件者外，於第一次審判期
    日前之準備程序進行中，被告先就被訴事實為有罪之陳述時
    ，審判長得告知被告簡式審判程序之旨，並聽取當事人、代
    理人、辯護人及輔佐人之意見後，裁定進行簡式審判程序，
    刑事訴訟法第273 條之1 第1 項定有明文。經核本案被告陳
    展昕所犯係死刑、無期徒刑、最輕本刑為3 年以上有期徒刑
    以外之罪，其於準備程序中就被訴事實為有罪之陳述，經告
    知簡式審判程序之旨，並聽取公訴人、被告、辯護人之意見
    後，本院合議庭爰依首揭規定，裁定由受命法官獨任進行簡
    式審判程序。是本案之證據調查，依同法第273 條之2 規定
    ，不受同法第159 條第1 項、第161 條之2 、第161 條之3 
    、第163 條之1 ，及第164 條至170 條所規定證據能力認定
    及調查方式之限制，合先敘明。
二、本案犯罪事實及證據，除均引用檢察官起訴書之記載（如附
    件）外，另更正及補充如下：
　㈠事實部分：
　⒈起訴書犯罪事實欄㈠第7 至11行關於「要求王悅穎裸露身體
    與其視訊並伺機側錄，再以此恫嚇威脅王悅穎交付金錢，致
    王悅穎於109 年6 月7 日起，分別在台北市中山區林森北路
    與長春路口、臺中火車站、臺中高鐵站分次交付金額共新臺
    幣（下同）132 萬元，並指示蔡宜庭與另名程姓之年籍資料
    不詳女子取款後，輾轉交付陳展昕」之記載，補充更正為「
    基於無故竊錄他人身體隱私部位、恐嚇取財之犯意，要求位
    在臺北市大同區住處之王悅穎裸露身體與其視訊，並在未徵
    得王悅穎同意之情況下，持其所有搭載門號0000000000號使
    用之iPhone 12 Por Max行動電話（IMEI：000000000000000
    ），以錄影方式伺機竊錄王悅穎之身體隱私部位，再傳送訊
    息告知王悅穎將散布上開錄影檔而恫嚇威脅王悅穎交付金錢
    ，致王悅穎心生畏懼，於109 年6 月8 日14時40分許，在臺
    北市中山區林森北路與長春路口之『Word Gym』健身中心旁，
    交付現金新臺幣（下同）50萬元予依陳展昕指示前來取款之
    蔡宜庭（所涉詐欺罪嫌，業經本院以110 年度易字第200 號
    判決無罪，現由臺灣高等法院以111 年度上易字第812  號
    案件審理中）及另名真實姓名年籍不詳之程姓女子，並由蔡
    宜庭將上開現金50萬元輾轉交付予陳展昕」。
　⒉起訴書犯罪事實欄㈡第4 至9 行關於「於取得杜竺庭信任後
    要求杜竺庭裸露上下半身與其視訊並伺機側錄，以此恫嚇威
    脅杜竺庭，使杜竺庭心生畏懼自110 年9 月8 日11時10分許
    至同年9 月13日14時許，分次以超商代碼繳費方式，繳費共
    39萬元至陳展昕指定之『合金發賭博網站』帳戶內，以此方式
    交付款項與陳展昕」之記載，補充更正為「於取得杜竺庭之
    信任後，基於無故竊錄他人身體隱私部位、恐嚇得利之犯意
    ，要求杜竺庭裸露身體與其視訊，並在未徵得杜竺庭同意之
    情況下，持上開iPhone 12 Por Max行動電話，以錄影方式
    伺機竊錄杜竺庭之身體隱私部位，再傳送訊息告知杜竺庭將
    散布上開錄影檔而恫嚇威脅杜竺庭，致杜竺庭心生畏懼，接
    續於110 年9 月8 日11時10分許起至同年月13日14時9 分許
    ，以超商代碼繳費方式，分次繳費共計39萬元至陳展昕指定
    之『合金發賭博網站』帳戶內，陳展昕即以此方式獲得賭金39
    萬元之財產上不法利益」。
　⒊起訴書犯罪事實欄㈢第2 至6 行關於「即以IG創設『Ethan Li
    n』、『Chou』帳號，在一人分飾多角，向林奕興表示暱稱『姍
    姍』為酒店老闆的女人，可從中調解，惟需支付50萬元遮羞
    費，致林奕興心生畏懼，而依指示在新北市三重區三和夜市
    口，交付前來取款之陳展昕，詐騙得手50萬元」之記載，補
    充更正為「即基於詐欺取財之犯意，以IG、微信等通訊軟體
    創設『33』、『Chou』等帳號，再一人分飾多角，持上開iPhone
     12 Por Max行動電話傳送訊息向林奕興佯稱：暱稱『姍姍』
    為酒店老闆之女人，未免惹禍上身，可協助從中調解，惟需
    支付50萬元遮羞費云云，致林奕興陷於錯誤，於110 年9 月
    間某日，在新北市三重區三和夜市口，交付現金50萬元予陳
    展昕」。　
　㈡證據部分：
　⒈起訴書證據清單編號2 、6 關於「告訴人王悅穎於偵查中之
    指述」及「林奕興於警詢時之指述」之證據，均刪除之。
　⒉起訴書證據清單編號2 關於「告訴人王悅穎與被告以IG社群
    軟體創設『W』『J』的對話紀錄各一份」之記載，應更正為「告
    訴人王悅穎與被告以Telegram社群軟體創設『J』之對話紀錄1
     份」。
　⒊起訴書證據清單編號5 關於「扣案手機（IMEZ0000000000000
    000門號0000000000）」之記載，更正為「扣案手機（IMEI
    ：000000000000000，門號：0000000000）」。
　⒋補充「被告陳展昕於本院民國111 年2 月25日、6 月6 日準
    備程序及111 年6 月6 日審理時所為之自白」、「本院110 
     年聲搜字第603 號搜索票及附件」、「臺北市政府警察局
    刑事警察大隊110 年9 月22日搜索扣押筆錄、扣押物品目錄
    表」、「蔡宜庭之悠遊卡刷卡紀錄」為證據。
三、論罪科刑
　㈠按刑法上所謂恐嚇，祇須行為人以足以使人心生畏怖之情事
    告知他人即為已足，其通知危害之方法並無限制，凡一切以
    直接之言語、舉動，或其他足使被害人理解其意義之方法或
    暗示其如不從將加危害，而使被害人心生畏怖者，均應包括
    在內。而該言語或舉動是否足以使他人生畏怖心，應依社會
    一般觀念衡量之，如行為人之言語、舉動，依社會一般觀念
    ，均認係惡害之通知，而足以使人生畏怖心時，即可認屬恐
    嚇（最高法院84年度台上字第813 號判決意旨參照）。查本
    案被告如起訴書犯罪事實欄㈠、㈡所示犯行，均係利用與告
    訴人王悅穎、杜竺庭視訊聊天之機會，竊錄告訴人王悅穎、
    杜竺庭之身體隱私部位後，再傳送訊息予告訴人王悅穎、杜
    竺庭，告以其手中握有上開錄影檔，隨時可將之散布等語，
    以此手段恫嚇告訴人王悅穎、杜竺庭支付金錢予伊或繳費至
    伊指定之賭博網站帳戶，被告所為顯係出於不法所有之意圖
    ，所為亦致告訴人王悅穎、杜竺庭心生畏怖而分別交付財物
    予被告，或繳費至被告指定之賭博網站帳戶，被告因此取得
    線上賭博資金之財產上不法利益，被告之舉顯該當於刑法上
    之恐嚇取財罪及恐嚇得利罪。
　㈡次按刑法第346 條第1 項之恐嚇取財罪，與同法第339 條第1
     項之詐欺取財罪，二者之區別，在於前者係施用使人心生
    畏怖之恐嚇手段，致被害人心生畏懼，明知不應交付財物而
    交付，後者則係施用詐術手段，使人陷於錯誤，誤信為應交
    付財物而交付（最高法院30年上字第668號判例意旨參照）
    。查本案被告如起訴書犯罪事實欄㈢所示犯行，係以施用詐
    術為手段，使告訴人林奕興陷於錯誤，誤信其曖昧對象為酒
    店老闆之女人，且可透過支付遮羞費之方式，由被告協助從
    中調解，因而交付財物予被告，尚非因被告施用使人心生畏
    怖之恐嚇手段，致告訴人林奕興心生畏懼而交付財物，是以
    ，被告此部分所為，應係犯刑法第339 條第1 項之詐欺取財
    罪，而非恐嚇取財罪。
　㈢核被告就起訴書犯罪事實欄㈠所為，係犯刑法第315 條之1 
    第2 款之竊錄他人身體隱私部位罪及同法第346 條第1 項之
    恐嚇取財罪；就起訴書犯罪事實欄㈡所為，係犯刑法第315 
    條之1 第2 款之竊錄他人身體隱私部位罪及同法第346  條
    第2 項之恐嚇得利罪；就起訴書犯罪事實欄㈢所為，則係犯
    刑法第339 條第1 項之詐欺取財罪。公訴意旨認被告於起訴
    書犯罪事實欄㈡、㈢所為，均係犯刑法第346 條第1  項之恐
    嚇取財罪，容有誤會，然因其基本社會事實均相同，且本院
    已當庭告知變更起訴法條之意旨（見本院卷111 年2  月25
    日準備程序筆錄第1 至2 頁、111 年6 月6 日準備程序筆錄
    、審判筆錄第1 頁），使被告、辯護人得行使訴訟上之攻擊
    、防禦權，自得依法變更起訴法條並予以審理。又起訴書犯
    罪事實欄㈠雖記載告訴人王悅穎遭被告恐嚇所交付之金額共
    計新臺幣（下同）132 萬元，然告訴人王悅穎於警詢、本院
    準備程序時陳稱：「王庭勻」（即被告）以側錄我個人之私
    密影片威脅我要給他錢，我便於109 年6 月8 日依指示將現
    金50萬元交付給1 名叫蔡宜庭的女生；最後1 筆50萬元，是
    被告以竊錄的影片勒索我，我才給付，其餘款項是被告之前
    以謊言向我借錢詐騙我的錢等語（見110 年度偵字第18924
    號卷一【下稱偵18924卷一】第131 、173 頁、本院卷111 
    年2 月25日準備程序筆錄第3 頁），是本案被告向告訴人王
    悅穎恐嚇取財之金額應為50萬元，起訴書誤載為132 萬元，
    應更正之。
　㈣被告如起訴書犯罪事實欄㈡所示多次恐嚇告訴人杜竺庭而取
    得財產上不法利益之行為，係基於同一犯意，於密切接近之
    時間、地點，侵害同一法益，各行為之獨立性極為薄弱，依
    一般社會健全觀念，在時間差距上，難以強行分開，在刑法
    評價上，以視為數個舉動之接續施行，合為包括之一行為予
    以評價，較為合理，屬接續犯，而僅論以一罪。
　㈤被告如起訴書犯罪事實欄㈠、㈡所示犯行，均係以一行為同時
    觸犯數罪名，為想像競合犯，各應依刑法第55條規定，分別
    從較重之恐嚇取財罪及恐嚇得利罪處斷。
　㈥被告所為上開恐嚇取財、恐嚇得利及詐欺取財犯行，犯意各
    別，行為互殊，應予分論併罰。
　㈦爰以行為人之責任為基礎，審酌被告正值青壯，具勞動能力
    ，竟不思循正當管道賺取金錢，利用網路社交軟體誘騙告訴
    人王悅穎、杜竺庭裸露身體與其視訊，再伺機竊錄告訴人王
    悅穎、杜竺庭之身體隱私部位，以遂行其恐嚇取財、恐嚇得
    利之目的，復以如起訴書所載手段詐騙告訴人林奕興之金錢
    ，所為顯然缺乏尊重他人隱私權及財產權之觀念，除使告訴
    人王悅穎、杜竺庭身心遭受恐懼外，亦造成告訴人王悅穎、
    杜竺庭、林奕興受有財產上之損害，殊屬不該，均應非難，
    惟念被告犯後始終坦承犯行，復已於本院審理時與告訴人王
    悅穎、杜竺庭、林奕興分別以新臺幣132 萬元、40萬元、50
    萬元達成調解，並均已如數給付完畢，有本院111 年2 月25
    日準備程序筆錄、111 年度審附民移調字第107 號、第109 
    號、第200 號調解筆錄、公務電話記錄、賠款收據、被告提
    出之轉帳交易紀錄及其與告訴人王悅穎之對話紀錄截圖附卷
    為憑，堪認被告已有負責悔過之誠、犯後態度良好，暨考量
    其於本案犯行前5 年內，有如起訴書犯罪事實欄所載之恐
    嚇取財、詐欺等前科紀錄及執行情形、素行不佳（參見卷附
    臺灣高等法院被告前案紀錄表之記載，起訴書犯罪事實欄
    固載明被告上開前科紀錄，惟並未主張本案構成累犯，檢察
    官亦未就構成累犯之事實及應加重其刑事項具體指出證明之
    方法，本院參照最高法院刑事大法庭110 年度台上大字第56
    60號裁定意旨，僅將被告之前科紀錄列入刑法第57條第5 款
    「犯罪行為人之品行」之量刑審酌事由）、本案各次犯行之
    犯罪動機、目的、手段、情節、造成之損害，及其自陳高職
    肄業之教育智識程度、目前從事3C產品銷售員工作、月薪約
    4 、5 萬元、單身、需扶養母親之家庭生活經濟狀況（見本
    院上開審判筆錄第7 頁）等一切情狀，分別量處如附表各編
    號所示之刑，並均諭知易科罰金之折算標準，及定其應執行
    刑暨諭知易科罰金之折算標準如主文所示。
　㈧至被告與辯護人雖求為緩刑之宣告。然查被告前因恐嚇取財
    、詐欺取財等案件，經臺灣臺北地方法院以109 年審易字第
    2787號判決判處有期徒刑6 月、6 月、4 月，應執行有期徒
    刑1 年2 月確定在案，並於110 年10月14日易科罰金執行完
    畢等情，有前揭被告前案紀錄表附卷可考，則被告既曾因故
    意犯罪受有期徒刑以上刑之宣告，且其執行完畢日距今尚未
    滿5 年，自不符合刑法第74條第1 項所定得宣告緩刑之要件
    ，附此敘明。
四、沒收部分　　
　㈠按犯罪所得，屬於犯罪行為人者，沒收之；宣告前二條之沒
    收或追徵，有過苛之虞、欠缺刑法上之重要性、犯罪所得價
    值低微，或為維持受宣告人生活條件之必要者，得不宣告或
    酌減之，刑法第38條之1 第1 項前段、第38條之2 第2 項定
    有明文。查被告因起訴書犯罪事實欄㈠、㈡、㈢所示犯行，分
    別向告訴人王悅穎恐嚇取得現金50萬元；向告訴人杜竺庭恐
    嚇取得財產上不法利益共計39萬元；向告訴人林奕興詐欺取
    得現金50萬元，均為其犯罪所得，且均未扣案，本應依刑法
    第38條之1 第1 項前段、第3 項規定，予以宣告沒收、追徵
    ，惟審酌被告已與告訴人王悅穎、杜竺庭、林奕興達成調解
    ，並均已依約賠償完畢，此如前述，其給付之金額均已逾其
    各該犯行之犯罪所得金額，如再就被告犯罪所得予以宣告沒
    收、追徵，容有過苛之虞，爰依刑法第38條之2 第2 項規定
    不予宣告沒收或追徵其犯罪所得。
　㈡次按供犯罪所用、犯罪預備之物或犯罪所生之物，屬於犯罪
    行為人者，得沒收之，刑法第38條第2 項前段定有明文。又
    刑法第315 條之1 、第315 條之2 竊錄內容之附著物及物品
    ，不問屬於犯人與否，沒收之，是刑法第315 條之3 規定為
    刑法第38條第2 項所指之特別規定，即應優先適用。經查，
    被告供稱其如起訴書犯罪事實欄㈠、㈡、㈢所示犯行，均係使
    用其所有之扣案iPhone 12 Por Max行動電話（IMEI：00000
    0000000000，含門號0000000000號SIM卡1 張）實施，且其
    已將起訴書犯罪事實欄㈠、㈡竊錄之影像刪除，沒有任何備
    份等語（見偵18924卷一第219 頁、本院卷111 年6 月6 日
    準備程序筆錄第2 頁），而該支行動電話固為被告用以儲存
    其如起訴書犯罪事實欄㈠、㈡所示犯行竊錄之內容，惟其竊
    錄影像之電磁紀錄既已遭被告刪除，自毋庸依刑法第315 條
    之3 規定宣告沒收，然因該支行動電話仍為被告所有、供其
    為起訴書犯罪事實欄㈠、㈡所示犯行所用之物，亦為犯起訴
    書犯罪事實欄㈢所示犯行所用之物，自均應依刑法第38條第
    2 項前段規定，於其所犯各該罪刑項下宣告沒收之。至卷附
    含有竊錄內容之紙本，乃為蒐證之目的而儲存之證據，尚非
    刑法第315 條之3 所定應予沒收之「附著物及物品」，故不
    予宣告沒收，附此敘明。
據上論斷，應依刑事訴訟法第273 條之1 第1 項、第299 條第1 
 項前段、第300 條、第310 條之2 、第454 條第2 項（依刑事
判決精簡原則，僅記載程序法條文），判決如主文。
本案經檢察官錢義達提起公訴，由檢察官李清友、江玟瑄到庭執
行職務。
中　　華　　民　　國　　111 　年　　 7 　 月　　11　　日
                  刑事第九庭法  官  陳秀慧
以上正本證明與原本無異。
如不服本判決應於收受送達後20日內，向本院提出上訴書狀，並
應敘述具體理由。其未敘述上訴理由者，應於上訴期間屆滿後20
日內向本院補提理由書（均須按他造當事人之人數附繕本）「切
勿逕送上級法院」。若因疫情而遲誤不變期間，得向法院聲請回
復原狀。
                            書記官  陳建宏
中　　華　　民　　國　　111 　年　　 7 　 月　　11　　日
附錄本案論罪科刑法條全文：
中華民國刑法第315 條之1
有下列行為之一者，處3 年以下有期徒刑、拘役或30萬元以下罰
金：
一、無故利用工具或設備窺視、竊聽他人非公開之活動、言論、
    談話或身體隱私部位者。
二、無故以錄音、照相、錄影或電磁紀錄竊錄他人非公開之活動
    、言論、談話或身體隱私部位者。
　　
中華民國刑法第339 條
意圖為自己或第三人不法之所有，以詐術使人將本人或第三人之
物交付者，處5 年以下有期徒刑、拘役或科或併科50萬元以下罰
金。
以前項方法得財產上不法之利益或使第三人得之者，亦同。
前二項之未遂犯罰之。

中華民國刑法第346 條：
意圖為自己或第三人不法之所有，以恐嚇使人將本人或第三人之
物交付者，處6 月以上5 年以下有期徒刑，得併科3 萬元以下罰
金
。
以前項方法得財產上不法之利益或使第三人得之者，亦同。
前二項之未遂犯罰之。

附表
編號 犯罪事實 主文及宣告刑 1 如起訴書犯罪事實欄㈠所示 陳展昕犯恐嚇取財罪，處有期徒刑陸月，如易科罰金，以新臺幣壹仟元折算壹日。扣案之iPhone 12 Por Max行動電話壹支（IMEI：000000000000000，含門號0000000000號SIM卡壹張）沒收。 2 如起訴書犯罪事實欄㈡所示 陳展昕犯恐嚇得利罪，處有期徒刑陸月，如易科罰金，以新臺幣壹仟元折算壹日。扣案之iPhone 12 Por Max行動電話壹支（IMEI：000000000000000，含門號0000000000號SIM卡壹張）沒收。 3 如起訴書犯罪事實欄㈢所示 陳展昕犯詐欺取財罪，處有期徒刑肆月，如易科罰金，以新臺幣壹仟元折算壹日。扣案之iPhone 12 Por Max行動電話壹支（IMEI：000000000000000，含門號0000000000號SIM卡壹張）沒收。 

附件
臺灣士林地方檢察署檢察官起訴書
                                    110年度偵字第18924號
　　被　　　告　陳展昕　男　32歲（民國00年0月00日生）
　　　　　　　　　　　　住桃園市○○區○○○街00○0號2樓
　　　　　　　　　　　　國民身分證統一編號：Z000000000號
　　選任辯護人　葉重序律師　　　　　　　　　　　　
上列被告因恐嚇取財等案件，業經偵查終結，認應提起公訴，茲
將犯罪事實及證據並所犯法條分敘如下：
　　　犯罪事實
一、陳展昕前因恐嚇取財案件，經臺灣臺北地方法院（下稱臺北
    地院）以108 年度易字第94號判決，判處有期徒刑6 月2  
    次，應執行有期徒刑10月確定，復因詐欺案件，經臺北地院
    以108 年度審簡字第1754號判決，判處有期徒刑6 月、5  
    月，應執行有期徒刑9 月確定，上開二案經臺北地院以108 
     年度聲字第2403號裁定，定應執行有期徒刑1 年4 月確定
    ，被告於民國109 年2 月25日易科罰金執行完畢。詎猶不知
    悔改，因需款花用，竟意圖為自己不法之所有，分別為下列
    犯行：
(一)陳展昕於109 年3 月間某日起，利用網路社交軟體Instagra
    m（下簡稱IG）創設與王悅穎友人「萬哲咏」之相似帳號，
    假冒「萬哲咏」佯稱欲介紹男性藝人「王庭勻」與王悅穎認
    識，再於IG、微信、Telegram等通訊軟體創設其他帳號，以
    一人分飾「萬哲咏」、「王庭勻」多角方式，以Instagram
    （簡稱IG）自稱是「王庭勻」與王悅穎聊天，於取得王悅穎
    信任後要求王悅穎裸露身體與其視訊並伺機側錄，再以此恫
    嚇威脅王悅穎交付金錢，致王悅穎於109 年6 月7 日起，分
    別在台北市中山區林森北路與長春路口、臺中火車站、臺中
    高鐵站分次交付金額共新臺幣（下同）132 萬元，並指示蔡
    宜庭與另名程姓之年籍資料不詳女子取款後，輾轉交付陳展
    昕。
(二)陳展昕於110 年9 月7 日，利用網路社交軟體Instagram（
    簡稱IG）創設與杜竺庭友人李權之相似帳號「richarl.cca
    」，假冒李權佯稱欲介紹高富帥友人「chou」供杜竺庭認識
    ，再於微信通訊軟體創設帳號「chou」，與杜竺庭聊天，於
    取得杜竺庭信任後要求杜竺庭裸露上下半身與其視訊並伺機
    側錄，以此恫嚇威脅杜竺庭，使杜竺庭心生畏懼自110 年9 
    月8 日11時10分許至同年9 月13日14時許，分次以超商代碼
    繳費方式，繳費共39萬元至陳展昕指定之「合金發賭博網站
    」帳戶內，以此方式交付款項與陳展昕。
(三)陳展昕於110 年9 月間，於網路交友軟體得知林奕興與暱稱
    「姍姍」女子有曖昧關係，即以IG創設「Ethan Lin」、「C
    hou」帳號，在一人分飾多角，向林奕興表示暱稱「姍姍」
    為酒店老闆的女人，可從中調解，惟需支付50萬元遮羞費，
    致林奕興心生畏懼，而依指示在新北市三重區三和夜市口，
    交付前來取款之陳展昕，詐騙得手50萬元。
二、案經王悅穎、杜竺庭與林奕興訴由臺北市政府警察局刑事警
    察大隊報告偵辦。
  　　　證據並所犯法條
一、證據清單及待證事實：
編號 證據名稱 待證事實 1 被告陳展昕於警詢時及偵查中之自白 坦承全部犯罪事實 2 1.告訴人王悅穎於警詢時及偵查中之指訴 2.告訴人王悅穎與被告以IG社群軟體創設「W」「J」的對話紀錄各一份 證明犯罪事實(一)   3 1.蔡宜庭查扣手機內照片及對話之截圖40張、監視器影像擷取圖片16張 2.109 年6 月7 日告訴人王   悅穎與「王庭勻」之Tele 　gram對話紀錄13張 3.蔡宜庭於於警詢時之供述 另案被告蔡宜庭依指示取款之事實  4 1.杜竺庭於警詢時及偵查中之指訴 2.被告以暱稱「差」「Chou」對話紀錄各1 份 3.超商代收繳費列印繳費單影本（共35萬元） 證明犯罪事實(二)  5 被告陳展昕扣案手機（IMEZ0000000000000000門號0000000000）內檔案附件一側錄杜竺庭私密影像 證明被告未經告訴人杜竺庭同意，以電腦竊錄告訴人杜竺庭於網路視訊裸露身體隱私部位之態樣  6 1.林奕興於警詢時及偵查中之指訴 2.「Ethan Lin」對話紀錄各1 份 證明犯罪事實(三) 
二、核被告陳展昕所為，係犯刑法第315 條之1 第2 款無故以電
    磁紀錄竊錄他人身體隱私部位、同法第346 條第1 項恐嚇取
    財罪嫌。被告所犯上開二次無故以電磁紀錄竊錄他人身體隱
    私部位及三次恐嚇取財罪嫌，犯意各別，行為互殊，請均予
    分論併罰。又扣案之手機1 支，係被告所有且為竊錄內容之
    附著物，請依刑法第315 條之3 規定宣告沒收。
三、依刑事訴訟法第251 條第1 項提起公訴。　　　　　　
　　此致
臺灣士林地方法院
中　　華　　民　　國　 110　　年　　12 　 月　 13   　日
                              檢 察 官    錢 義 達
本件正本證明與原本無異
中　　華　　民　　國　 111　　年　　1　　 月　 13   　日
                              書 記 官    洪 永 宏
附錄本案所犯法條全文
刑法第315 條之1
有下列行為之一者，處3 年以下有期徒刑、拘役或30萬元以下罰
金：
一、無故利用工具或設備窺視、竊聽他人非公開之活動、言論、
    談話或身體隱私部位者。
二、無故以錄音、照相、錄影或電磁紀錄竊錄他人非公開之活動
    、言論、談話或身體隱私部位者。
刑法第346 條
意圖為自己或第三人不法之所有，以恐嚇使人將本人或第三人之
物交付者，處6 月以上5 年以下有期徒刑，得併科3 萬元以下罰
金。
以前項方法得財產上不法之利益或使第三人得之者，亦同。
前二項之未遂犯罰